# 请教陈版，股份支付的问题

提问人：dj 一飞冲天 时间：2016-11-16 15:49:35
陈版主你好！第一次发帖，因为实在是找不到案例，还请指教！ 公司在 2015 年开始计划上新三板， 8 月份员工平台（有限合伙性质）以 1 元的价格注资公司， 10 月份外部平台（有限合伙性质）以 6 元的价格注资公司，两次注资时公司每股净资产约0.8元。 现在我们进场准备股改时，要求企业按 6 元的价格，差额做股份支付，企业也同意，但员工面临缴纳大额个人所得税的问题，而公司目前效益一般，大股东决定按照原价 1 元购回员工平台中的员工股份（此时公司每股净资产也大约 1 元），待以后企业效益好转或者上市了再做股权激励。 请教陈版主， 2015 年是否要做股份支付？如做股份支付，公允价格如何确定？ 2016 年大股东收回员工平台中的员工股份，公司层面是否需要对 2015 年的股份支付追溯调整？还是不用做任何账务处理？ 盼复，谢谢！

回答人：chenyiwei
如果 2015 年授予股份时，没有设置服务期限条件或业绩条件（即没有等待期，目前新三板或IPO挂牌申报期内的股份支付绝大部分是这种情况），则股份支付费用应在授予日一次性全部确认，后续即使发生实际控制人回购员工持股平台股份等情况，前期已确认的费用也不能冲回。后续如果再授予职工股份，即使授予对象、条件等与第一次完全相同，后续的第二次授予也应作为一项新的股份支付，在新的授予日按届时情况重新确认费用。 即， 2016 年内的股份回购不应影响 2015 年内已确认的股份支付费用； 2016 年回购时，也不应将 2015 年内已确认的股份支付费用冲回。

提问人：moyongwei111 时间：2018-07-12 13:21:25
陈版，请教如果是上市公司授予员工限制性股票，按照服务年限分期确认费用， 比如 2015 年已确认全部激励费用 100 万， 2016 年应确认全部激励费用 120 万。 2016 年 6 月有员工因离职而被回购授予的股份，假设该员工在 2015 年已确认的激励成本摊销金额是 5万， 2016 年原本应确认摊销金额 6 万。 请问： 1 、对于该员工 2015 年已确认的 5 万费用是否需要冲减 2016 年的股权激励成本，还有对于该员工 2016 年的股权激励成本如何确认，是确认 0 ，还是需要确认 3 万(6/12*6)？谢谢。 2 、如果该员工 2015 年已确认的 5 万费用需要冲减 2016 年的股权激励成本，请问跟一次性确认股权激励成本后回购但无需冲减以前年度费用有什么区别导致两种处理方式的不同？ 谢谢！

回答人：chenyiwei
1 、对于该员工 2015 年已确认的 5 万费用应冲减 2016 年的股权激励成本， 2016 年度应确认的股权激励成本（与该员工相关的部分）为零。

提问人：moyongwei111 时间：2018-07-12 13:21:25
陈版，请教如果是上市公司授予员工限制性股票，按照服务年限分期确认费用， 比如 2015 年已确认全部激励费用 100 万， 2016 年应确认全部激励费用 120 万。 2016 年 6 月有员工因离职而被回购授予的股份，假设该员工在 2015 年已确认的激励成本摊销金额是 5万， 2016 年原本应确认摊销金额 6 万。 请问： 1 、对于该员工 2015 年已确认的 5 万费用是否需要冲减 2016 年的股权激励成本，还有对于该员工 2016 年的股权激励成本如何确认，是确认 0 ，还是需要确认 3 万(6/12*6)？谢谢。 2 、如果该员工 2015 年已确认的 5 万费用需要冲减 2016 年的股权激励成本，请问跟一次性确认股权激励成本后回购但无需冲减以前年度费用有什么区别导致两种处理方式的不同？ 谢谢！

回答人：chenyiwei
1 、 1 、对于该员工 2015 年已确认的 5 万费用应冲减 2016 年的股权激励成本， 2016 年度应确认的股权激励成本（与该员工相关的部分）为零。 2 、有无等待期的区别，有等待期表明股份支付的补偿对象是激励对象在等待期内提供的服务，提前离职说明未提供服务，所以已确认的费用要冲回，累计费用为零；无等待期表明是补偿授予日前已提供的服务，后续不论激励对象是否离职，其在等待期前已为企业提供的服务不会改变，不受影响，所以已确认的股份支付费用不冲回。

提问人：moyongwei111 时间：2018-07-12 14:02:01
谢谢陈版解答。 关于第二个问题，有等待期表明股份支付的补偿对象是激励对象在等待期内提供的服务，但是在上例中虽然该员工没有提供整个等待期的服务，但是也算是提供了部分期间的服务吧，比如 2015 年和 2016 年1-6月，为什么这部分已经提供的服务不认为算是已提供服务需要确认费用呢？

回答人：chenyiwei
股份支付中，认为在设定服务期限的条件下，员工只有满足了服务期限条件才能认为是提供了合格的服务，此时公司才有必要确认费用。部分期间的服务是不合格的服务，企业无需为此确认费用。